test/src/gt-desc-yamls/comp-nouns_gt-desc.gen.yaml
  Noun - dábálašbeaivebálká: # DABALAS SgNom + ALBMILONG 
    dábálaš+A+Cmp/SgNom+Cmp#beaivebálká+N+Sg+Nom: [dábálašbeaivebálká, dábálaš-beaivebálká, dábalážž-beaivebálká, dábalašbeaivebálká, dábálážž-beaivebálká, dáválážžbeaivebálká, dábalážžbeaivebálká, dáválážž-beaivebálká, dáválašbeaivebálká, dábalaš-beaivebálká, dábálážžbeaivebálká, dáválaš-beaivebálká]
    dábálaš+A+Cmp/SgNom+Cmp#beaivebálká+N+Sg+Gen: [dábálašbeaivebálkká, dábálaš-beaivebálkká, dábalážž-beaivebálkká, dábálážž-beaivebálkká, dáválážžbeaivebálkká, dáválážž-beaivebálkká, dábálážžbeaivebálkká, dábalážžbeaivebálkká, dáválašbeaivebálkká, dábalaš-beaivebálkká, dábalašbeaivebálkká, dáválaš-beaivebálkká]
    dábálaš+A+Cmp/SgNom+Cmp#beaivebálká+N+Sg+Acc: [dábálašbeaivebálkká, dábálaš-beaivebálkká, dábalážž-beaivebálkká, dábálážž-beaivebálkká, dáválážžbeaivebálkká, dáválážž-beaivebálkká, dábálážžbeaivebálkká, dábalážžbeaivebálkká, dáválašbeaivebálkká, dábalaš-beaivebálkká, dábalašbeaivebálkká, dáválaš-beaivebálkká]
    dábálaš+A+Cmp/SgNom+Cmp#beaivebálká+N+Sg+Loc: [dábálašbeaivebálkkás, dábálaš-beaivebálkkás, dáválaš-beaivebálkkás, dáválážž-beaivebálkkás, dábalaš-beaivebálkkás, dábalážžbeaivebálkkás, dáválážžbeaivebálkkás, dábálážž-beaivebálkkás, dáválašbeaivebálkkás, dábálážžbeaivebálkkás, dábalašbeaivebálkkás, dábalážž-beaivebálkkás]
    dábálaš+A+Cmp/SgNom+Cmp#beaivebálká+N+Sg+Ill: [dábálašbeaivebálkái, dábálaš-beaivebálkái, dábalašbeaivebálkái, dábálážž-beaivebálkái, dáválážžbeaivebálkái, dábálážžbeaivebálkái, dáválašbeaivebálkái, dábalaš-beaivebálkái, dáválaš-beaivebálkái, dáválážž-beaivebálkái, dábalážžbeaivebálkái, dábalážž-beaivebálkái]
    dábálaš+A+Cmp/SgNom+Cmp#beaivebálká+N+Sg+Com: [dábálašbeaivebálkkáin, dábálaš-beaivebálkkáin, dáválážžbeaivebálkkáin, dáválaš-beaivebálkkáin, dábálážžbeaivebálkkáin, dáválašbeaivebálkkáin, dábalašbeaivebálkkáin, dáválážž-beaivebálkkáin, dábalaš-beaivebálkkáin, dábalážž-beaivebálkkáin, dábalážžbeaivebálkkáin, dábálážž-beaivebálkkáin]
    dábálaš+A+Cmp/SgNom+Cmp#beaivebálká+N+Pl+Nom: [dábálašbeaivebálkkát, dábálaš-beaivebálkkát, dábálážžbeaivebálkkát, dábalážžbeaivebálkkák, dábalážž-beaivebálkkát, dábalašbeaivebálkkák, dábálážžbeaivebálkkák, dáválaš-beaivebálkkát, dáválážžbeaivebálkkák, dáválašbeaivebálkkák, dáválašbeaivebálkkát, dábalážžbeaivebálkkát, dáválážžbeaivebálkkát, dáválaš-beaivebálkkák, dábálážž-beaivebálkkát, dábálašbeaivebálkkák, dábalaš-beaivebálkkát, dábálaš-beaivebálkkák, dábalážž-beaivebálkkák, dábalašbeaivebálkkát, dábálážž-beaivebálkkák, dábalaš-beaivebálkkák, dáválážž-beaivebálkkát, dáválážž-beaivebálkkák]
    dábálaš+A+Cmp/SgNom+Cmp#beaivebálká+N+Pl+Gen: [dábálašbeaivebálkkáid, dábálaš-beaivebálkkáid, dábálážž-beaivebálkkáid, dáválašbeaivebálkkáid, dáválážž-beaivebálkkáid, dábalážžbeaivebálkkáid, dáválaš-beaivebálkkáid, dáválážžbeaivebálkkáid, dábalážž-beaivebálkkáid, dábálážžbeaivebálkkáid, dábalašbeaivebálkkáid, dábalaš-beaivebálkkáid]
    dábálaš+A+Cmp/SgNom+Cmp#beaivebálká+N+Pl+Acc: [dábálašbeaivebálkkáid, dábálaš-beaivebálkkáid, dábálážž-beaivebálkkáid, dáválašbeaivebálkkáid, dáválážž-beaivebálkkáid, dábalážžbeaivebálkkáid, dáválaš-beaivebálkkáid, dáválážžbeaivebálkkáid, dábalážž-beaivebálkkáid, dábálážžbeaivebálkkáid, dábalašbeaivebálkkáid, dábalaš-beaivebálkkáid
]
    dábálaš+A+Cmp/SgNom+Cmp#beaivebálká+N+Pl+Loc: [dábálašbeaivebálkkáin, dábálaš-beaivebálkkáin, dáválážžbeaivebálkkáin, dáválaš-beaivebálkkáin, dábálážžbeaivebálkkáin, dáválašbeaivebálkkáin, dábalašbeaivebálkkáin, dáválážž-beaivebálkkáin, dábalaš-beaivebálkkáin, dábalážž-beaivebálkkáin, dábalážžbeaivebálkkáin, dábálážž-beaivebálkkáin]
    dábálaš+A+Cmp/SgNom+Cmp#beaivebálká+N+Pl+Ill: [dábálašbeaivebálkkáide, dábálaš-beaivebálkkáide, dábálážž-beaivebálkkáide, dáválaš-beaivebálkkáide, dábálážžbeaivebálkkáide, dábalaš-beaivebálkkáide, dáválážžbeaivebálkkáide, dáválážž-beaivebálkkáide, dáválašbeaivebálkkáide, dábalážž-beaivebálkkáide, dábalašbeaivebálkkáide, dábalážžbeaivebálkkáide]
    dábálaš+A+Cmp/SgNom+Cmp#beaivebálká+N+Pl+Com: [dábálašbeaivebálkkáiguin, dábálaš-beaivebálkkáiguin, dábalážž-beaivebálkkáiguin, dábalašbeaivebálkkáiguin, dáválaš-beaivebálkkáiguin, dábalaš-beaivebálkkáiguin, dábálážž-beaivebálkkáiguin, dáválašbeaivebálkkáiguin, dábálážžbeaivebálkkáiguin, dáválážž-beaivebálkkáiguin, dáválážžbeaivebálkkáiguin, dábalážžbeaivebálkkáiguin]
    dábálaš+A+Cmp/SgNom+Cmp#beaivebálká+N+Ess: [dábálašbeaivebálkán, dábálaš-beaivebálkán, dáválážžbeaivebálkán, dábalašbeaivebálkán, dábalaš-beaivebálkán, dábálážž-beaivebálkán, dáválašbeaivebálkán, dáválážž-beaivebálkán, dáválaš-beaivebálkán, dábálážžbeaivebálkán, dábalážž-beaivebálkán, dábalážžbeaivebálkán]
    dábálaš+A+Cmp/SgNom+Cmp#beaivebálká+N+Der/Dimin+N+Sg+Nom: [dábálašbeaivebálkkáš, dábálaš-beaivebálkkáš, dáválážžbeaivebálkkáš, dábalaš-beaivebálkkáš, dáválašbeaivebálkkáš, dábalašbeaivebálkkáš, dáválaš-beaivebálkkáš, dábálážžbeaivebálkkáš, dábálážž-beaivebálkkáš, dáválážž-beaivebálkkáš, dábalážžbeaivebálkkáš, dábalážž-beaivebálkkáš]
    dábálaš+A+Cmp/SgNom+Cmp#beaivebálká+N+Der/Dimin+N+Der/Dimin+N+Sg+Nom: [dábálašbeaivebálkkážaš, dábálaš-beaivebálkkážaš, dáválaš-beaivebálkkážaš, dábalážž-beaivebálkkážaš, dáválážž-beaivebálkkážaš, dábalážžbeaivebálkkážaš, dábálážžbeaivebálkkážaš, dábalašbeaivebálkkážaš, dábálážž-beaivebálkkážaš, dáválážžbeaivebálkkážaš, dábalaš-beaivebálkkážaš, dáválašbeaivebálkkážaš]
    dábálaš+A+Cmp/SgNom+Cmp#beaivebálká+N+Der/heapmi+A+Sg+Nom: [dábálašbeaivebálkkáheapme, dábálaš-beaivebálkkáheapme, dábalážžbeaivebálkkáheapmi, dáválážž-beaivebálkkáhin, dáválážžbeaivebálkkáhin, dáválašbeaivebálkkáheapme, dábalašbeaivebálkkáhin, dábalážžbeaivebálkkáheapme, dáválaš-beaivebálkkáheapmi, dábálážž-beaivebálkkáhin, dábálašbeaivebálkkáhin, dáválašbeaivebálkkáheapmi, dáválážž-beaivebálkkáheapmi, dábálážžbeaivebálkkáheapmi, dábalážžbeaivebálkkáhin, dábalaš-beaivebálkkáhin, dábalaš-beaivebálkkáheapmi, dábálážž-beaivebálkkáheapmi, dábálážžbeaivebálkkáheapme, dábálaš-beaivebálkkáhin, dábalaš-beaivebálkkáheapme, dáválážž-beaivebálkkáheapme, dábálážžbeaivebálkkáhin, dábálážž-beaivebálkkáheapme, dábalašbeaivebálkkáheapmi, dábalašbeaivebálkkáheapme, dábalážž-beaivebálkkáhin, dábálašbeaivebálkkáheapmi, dáválaš-beaivebálkkáheapme, dáválaš-beaivebálkkáhin, dábálaš-beaivebálkkáheapmi, dáválašbeaivebálkkáhin, dáválážžbeaivebálkkáheapmi, dábalážž-beaivebálkkáheapmi, dáválážžbeaivebálkkáheapme, dábalážž-beaivebálkkáheapme]
    dábálaš+A+Cmp/SgNom+Cmp#beaivebálká+N+Der/laš+A+Sg+Nom: [dábálašbeaivebálkkálaš, dábálaš-beaivebálkkálaš, dáválašbeaivebálkkálaš, dáválaš-beaivebálkkálaš, dábalážžbeaivebálkkálaš, dáválážž-beaivebálkkálaš, dábalašbeaivebálkkálaš, dábálážžbeaivebálkkálaš, dábalaš-beaivebálkkálaš, dáválážžbeaivebálkkálaš, dábalážž-beaivebálkkálaš, dábálážž-beaivebálkkálaš]

  Noun - apmilbealjuogus: # FirstComponent + MALISLONG 
    apmilbeal+N+Cmp#juogus+N+Sg+Nom: [apmilbealjuogus, apmilbeal-juogus]
    apmilbeal+N+Cmp#juogus+N+Sg+Gen: [apmilbealjuhkosa, apmilbeal-juhkosa, apmilbeal-juhkos, apmilbealjuhkos]
    apmilbeal+N+Cmp#juogus+N+Sg+Acc: [apmilbealjuhkosa, apmilbeal-juhkosa, apmilbeal-juhkos, apmilbealjuhkos]
    apmilbeal+N+Cmp#juogus+N+Sg+Loc: [apmilbealjuhkosis, apmilbeal-juhkosis]
    apmilbeal+N+Cmp#juogus+N+Sg+Ill: [apmilbealjuhkosii, apmilbeal-juhkosii]
    apmilbeal+N+Cmp#juogus+N+Sg+Com: [apmilbealjuhkosiin, apmilbeal-juhkosiin, apmilbealjuhkosiinna, apmilbeal-juhkosiinna]
    apmilbeal+N+Cmp#juogus+N+Pl+Nom: [apmilbealjuhkosat, apmilbeal-juhkosat, apmilbeal-juhkosak, apmilbealjuhkosak]
    apmilbeal+N+Cmp#juogus+N+Pl+Gen: [apmilbealjuhkosiid, apmilbeal-juhkosiid]
    apmilbeal+N+Cmp#juogus+N+Pl+Acc: [apmilbealjuhkosiid, apmilbeal-juhkosiid]
    apmilbeal+N+Cmp#juogus+N+Pl+Loc: [apmilbealjuhkosiin, apmilbeal-juhkosiin, apmilbealjuhkosiinna, apmilbeal-juhkosiinna]
    apmilbeal+N+Cmp#juogus+N+Pl+Ill: [apmilbealjuhkosiidda, apmilbeal-juhkosiidda]
    apmilbeal+N+Cmp#juogus+N+Pl+Com: [apmilbealjuhkosiiguin, apmilbeal-juhkosiiguin]
    apmilbeal+N+Cmp#juogus+N+Ess: [apmilbealjuogusin, apmilbeal-juogusin, apmilbealjuhkosin, apmilbeal-juhkosin]
    apmilbeal+N+Cmp#juogus+N+Der/Dimin+N+Sg+Nom: [apmilbealjuhkosaš, apmilbeal-juhkosaš]
    apmilbeal+N+Cmp#juogus+N+Der/Dimin+N+Der/Dimin+N+Sg+Nom: [apmilbealjuhkosaččaš, apmilbeal-juhkosaččaš]
    apmilbeal+N+Cmp#juogus+N+Der/heapmi+A+Sg+Nom: [apmilbealjuogusheapme, apmilbeal-juogusheapme, apmilbeal-juogusheapmi, apmilbealjuogusheapmi]
    apmilbeal+N+Cmp#juogus+N+Der/laš+A+Sg+Nom: [apmilbealjuoguslaš, apmilbeal-juoguslaš, apmilbealjuoguslážž, apmilbeal-juoguslážž]


  Noun - beanalihtti: # BEANA SgNom + AIGI
    beana+N+Cmp/SgNom+Cmp#lihtti+N+Sg+Nom: [beanalihtti, beana-lihtti]
    beana+N+Cmp/SgNom+Cmp#lihtti+N+Sg+Loc: [beanalihtis, beana-lihtis]
    beana+N+Cmp/SgNom+Cmp#lihtti+N+Sg+Ill: [beanalihttái, beana-lihttái, beanalihttii, beana-lihttii]
    beana+N+Cmp/SgNom+Cmp#lihtti+N+Der/Dimin+N+Sg+Nom: [beanalihtáš, beana-lihtáš]

  Noun - beatnatlihtti: # BEANA SgGen + AIGI
    beana+N+Cmp/SgGen+Cmp#lihtti+N+Sg+Nom: [beatnatlihtti, beatnat-lihtti, beatnaga-lihtti, beatnagalihtti]
    beana+N+Cmp/SgGen+Cmp#lihtti+N+Sg+Loc: [beatnatlihtis, beatnat-lihtis, beatnagalihtis, beatnaga-lihtis]
    beana+N+Cmp/SgGen+Cmp#lihtti+N+Sg+Ill: [beatnatlihttái, beatnat-lihttái, beatnagalihttái, beatnagalihttii, beatnaga-lihttii, beatnat-lihttii, beatnatlihttii, beatnaga-lihttái]
    beana+N+Cmp/SgGen+Cmp#lihtti+N+Der/Dimin+N+Sg+Nom: [beatnatlihtáš, beatnat-lihtáš, beatnaga-lihtáš, beatnagalihtáš]

  Noun - beatnagiidlihtti: # BEANA PlGenCmp + AIGI
    beana+N+Cmp/PlGen+Cmp#lihtti+N+Sg+Nom: [beatnagiidlihtti, beatnagiid-lihtti]
    beana+N+Cmp/PlGen+Cmp#lihtti+N+Sg+Loc: [beatnagiidlihtis, beatnagiid-lihtis]
    beana+N+Cmp/PlGen+Cmp#lihtti+N+Sg+Ill: [beatnagiidlihttii, beatnagiid-lihttái, beatnagiidlihttái, beatnagiid-lihttii]
    beana+N+Cmp/PlGen+Cmp#lihtti+N+Der/Dimin+N+Sg+Nom: [beatnagiidlihtáš, beatnagiid-lihtáš]

  Noun - duovddadilli: # SEAMU SgNomCmp + ALBMILONGSHORT
    duovdda+N+Cmp/SgNom+Cmp#dilli+N+Sg+Nom: [duovddadilli, duovdda-dilli]
    duovdda+N+Cmp/SgNom+Cmp#dilli+N+Sg+Gen: [duovddadili, duovdda-dili]
    duovdda+N+Cmp/SgNom+Cmp#dilli+N+Sg+Gen+PxDu1: [duovddadilláme, duovdda-dilláme]
    duovdda+N+Cmp/SgNom+Cmp#dilli+N+Sg+Acc: [duovddadili, duovdda-dili]
    duovdda+N+Cmp/SgNom+Cmp#dilli+N+Sg+Loc: [duovddadilis, duovdda-dilis]
    duovdda+N+Cmp/SgNom+Cmp#dilli+N+Sg+Ill: [duovddadillái, duovdda-dillái]
    duovdda+N+Cmp/SgNom+Cmp#dilli+N+Sg+Com: [duovddadiliin, duovdda-diliin]
    duovdda+N+Cmp/SgNom+Cmp#dilli+N+Pl+Nom: [duovddadilit, duovdda-dilit, duovddadilik, duovdda-dilik]
    duovdda+N+Cmp/SgNom+Cmp#dilli+N+Pl+Gen: [duovddadiliid, duovdda-diliid]
    duovdda+N+Cmp/SgNom+Cmp#dilli+N+Pl+Acc: [duovddadiliid, duovdda-diliid]
    duovdda+N+Cmp/SgNom+Cmp#dilli+N+Pl+Loc: [duovddadiliin, duovdda-diliin]
    duovdda+N+Cmp/SgNom+Cmp#dilli+N+Pl+Ill: [duovddadiliide, duovdda-diliide]
    duovdda+N+Cmp/SgNom+Cmp#dilli+N+Pl+Com: [duovddadiliiguin, duovdda-diliiguin]
    duovdda+N+Cmp/SgNom+Cmp#dilli+N+Ess: [duovddadillin, duovdda-dillin]
    duovdda+N+Cmp/SgNom+Cmp#dilli+N+Der/Dimin+N+Sg+Nom: [duovddadiláš, duovdda-diláš]
